【裁判字號】    89,易,1847
【裁判日期】    891003
【裁判案由】    傷害
【裁判全文】
臺灣臺北地方法院刑事判決                    八十九年度易字第一八四七號
    公  訴  人  臺灣臺北地方法院檢察署檢察官
    被      告  乙○○
右列被告因家庭暴力罪之傷害案件，經檢察官提起公訴（八十九年度偵字第一一八三
四號），本院判決如左：
    主      文
乙○○傷害人之身體，處拘役肆拾日，如易科罰金，以參佰元折算壹日。
    事      實
一、乙○○與甲○○為夫妻，具有家庭暴力防治法第三條第一款所定之家庭成員關係
    ，然二人間相處常因故發生言語爭執。八十九年五月十八日晚間十一時許，乙○
    ○與甲○○在台北市○○街十九之一號住處，因細故發生口角，詎乙○○竟基於
    傷害之犯意，以拳頭及水管毆打甲○○之頭部、臉部及背部，致甲○○受有頭頂
    瘀傷２×２公分、２×１公分，顏面瘀傷２×１．５、６×３公分，背部瘀傷５
    ×４公分（公訴人誤載為告訴人尚因之受有右足背之擦傷）等傷害。
二、案經甲○○訴由台北市政府警察局中正第二分局報請台灣台北地方法院檢察署檢
    察官偵查起訴。
    理      由
一、訊據被告乙○○對於其與告訴人甲○○為夫妻關係，然二人間相處常因故發生言
    語爭執，嗣於右揭時、地因細故與告訴人發生爭執時曾動手毆打告訴人之事實坦
    承不諱，惟辯稱：其沒有用拳頭，只有以手打她嘴巴及用水管打她背部，告訴人
    頭部所受傷害非其所造成云云。惟查右揭事實，業據告訴人甲○○指訴綦詳，並
    有照片十二幀，及台北市和平醫院所出具之家庭暴力事件驗傷診斷書（上載告訴
    人所受右膝及右足背擦傷部分，告訴人自承係其離家時不慎滑倒所致）一紙附卷
    可按，是被告前開所辯，顯為事後圖卸之詞，不足採信，本件事證明確，被告犯
    行堪以認定，應予依法論科。
二、按被告與告訴人為夫妻，具有家庭暴力防治法第三條第一款所定之家庭成員關係
    ，核其對於家庭成員之告訴人實施前揭身體上之不法肢體侵害行為，係犯刑法第
    二百七十七條第一項之傷害罪，並構成家庭暴力防治法第二條第二項所稱之家庭
    暴力罪。爰審酌被告前無犯罪前科紀錄，此次因一時情緒失控，生活瑣事與告訴
    人發生口角，進而產生肢體衝突致告訴人受有上開傷害，然到案未能坦承全部犯
    行，獲得告訴人原諒等犯罪動機、目的、手段、所生危害及犯後態度等情狀，量
    處如主文所示之刑，並諭知易科罰金之折算標準。
據上論斷，應依刑事訴訟法第二百九十九條第一項前段，刑法第二百七十七條第一項
、第四十一條，罰金罰鍰提高標準條例第一條前段、第二條，判決如主文。
本案經檢察官陳進德到庭執行職務
中      華      民      國      八十九      年    十      月    三      日
                                      臺灣臺北地方法院刑事第五庭
                                          法  官  林翠華
右正本證明與原本無異。
如不服本判決，應於判決送達後十日內，向本院提出上訴狀。
                                          書記官  林明龍
中      華      民      國      八十九      年    十      月    五      日
附錄本案論罪科刑法條全文
刑法第二百七十七條
一傷害人之身體或健康者，處三年以下有期徒刑，拘役或一千元以下罰金。
二犯前項之罪，因而致人於死者，處無期徒或七年以上有期徒刑，致重傷者，處三年
  以上、十年以下有期徒刑。


司法院資訊處製作；財團法人民間司法改革基金會備份。
